臺灣新北地方法院板橋簡易庭民事簡易判決
　　　　　　　　　　　　　　　　　 110年度板簡字第1143號

原　　　告　王平河　
被　　　告　許俊雄　
上列當事人間傷害案件，原告提起刑事附帶民事訴訟，請求侵權
行為損害賠償，經本院刑事庭裁定（109年度簡附民字第440號）
移送前來，本院於中華民國110年10月25日言詞辯論終結，判決
如下：
    主      文
被告應給付原告新臺幣陸萬貳仟捌佰伍拾玖元，及自民國一○九
年十二月二十八日起至清償日止，按週年利率百分之五計算之利
息。
原告其餘之訴駁回。
訴訟費用由被告負擔百分之二十八，餘由原告負擔。
本判決第一項得假執行。
原告其餘假執行之聲請駁回。
    事實及理由
一、原告主張：被告因與原告有財務糾紛，竟基於傷害之犯意，
    於民國109年3月14日22時50分許，在原告位在新北市○○區
    ○○街000號住處，徒手毆打原告頭部及身體，致原告受有
    頭部挫傷併蜘蛛網膜下腔出血、嘴唇撕裂傷、雙眼鈍挫傷、
    左眼結膜下出血、腹壁、胸壁挫傷、多處擦傷等傷害（下稱
    系爭傷害）。被告另基於公然侮辱之犯意，於 109年4月8日
    17時46分許，至原告所承租新北市○○區○○街 000號之工
    廠外，以噴漆在該工廠鐵門上書寫「垃圾人、王八蛋平河還
    錢」等文字，足以貶損原告之人格及社會評價。原告因系爭
    傷害而支出醫療費用新臺幣（下同）12,859元、受有不能工
    作損失90,000元及請求精神慰撫金 120,000元，為此，爰依
    侵權行為之法律關係提起本件訴訟，並聲明：被告應給付原
    告222,859元，及自起訴狀繕本送達翌日起至清償日止，按
    週年利率百分之五計算之利息。
二、被告則以：伊曾借款予原告，原告未按時還款，伊因相信原
    告，而將房屋、車輛去貸款，伊借款予原告，均未收利息等
    語，資為抗辯，並聲明：原告之訴駁回。
三、本院之判斷：
    本件原告主張被告對其有傷害、公然侮辱（下合稱系爭侵權
    行為），且系爭侵權行為與系爭傷害及人格權侵害間具有相
    當因果關係之事實，為被告所不爭執，且被告因對原告為系
    爭侵權行為，業經本院刑事庭以109年度簡字第6825號（下
    稱系爭刑案）判處被告犯傷害罪及公然侮辱罪確定，有系爭
    刑案判決、臺灣高等法院被告前案紀錄表附卷可參（見本院
    卷第13至15頁；限閱卷），自堪信為真實。惟被告就原告請
    求之損害賠償項目及數額有所爭執，並以前揭情詞置辯，是
    本件應審究者厥為：被告應給付之賠償損害項目及數額為若
    干？
■怴B醫療費用部分：
    原告主張因受有系爭傷害而支出醫療費用12,859元，業據提
    出亞東紀念醫院診斷證明書暨醫療收費明細、老德燕中醫門
    診收據為證（見附民卷第13至51頁），經核認無訛，原告此
    部分主張，應屬有據。
■芊B工作損失部分：
    原告主張因受有系爭傷害而不能工作，受有工作損失90,000
    元（每個月 45,000元，共2個月），然此節原告既未提出伊
    每個月薪資損失為若干，亦未提出載有建議休養期間之醫囑
    證明，是原告空言主張因受有受有工作損失90,000元，難認
    有據。
■吽B精神慰撫金：
    按慰撫金之賠償，其核給之標準固與財產上損害之計算不同
    ，然非不可斟酌雙方身分資力與加害程度，及其他各種情形
    核定相當之數額。又民法第195條第1項雖規定不法侵害他人
    之身體、健康者，得請求賠償相當金額之非財產上之損害，
    惟所謂相當，除斟酌雙方身分資力外，尤應兼顧加害程度與
    其身體、健康影響是否重大以為斷（最高法院89年度台上字
    第1952號判決）。本院審酌原告因系爭事故所受傷害為頭部
    挫傷併蜘蛛網膜下腔出血、嘴唇撕裂傷、雙眼鈍挫傷、左眼
    結膜下出血、腹壁、胸壁挫傷、多處擦傷之傷害，況除系爭
    傷害行為外，原告亦以文字方式公然侮辱被告，應認被告社
    會上評價受有損害等情，且原告為五專畢業、目前從事攤商
    、月收入約50,000元、名下無不動產，而被告為國中亦頁、
    目前從事室內裝潢、月收入不固定、名下有一部車子及房子
    等情，併考量兩造財產所得資料，兼衡兩造身分、家庭狀況
    、資力、加害程度，又原告已屆高齡，因系爭傷害需多次就
    醫等一切情狀，認原告得請求之精神慰撫金以50,000元為適
    當。
■氶B綜上，被告應給付原告之損害賠償額為62,859元(計算式：1
    2,859元+50,000元=62,859元)，是原告依侵權行為法律關係
    請求被告給付；62,859元，核屬有據；至原告逾此範圍之請
    求，則屬無據。
四、末按給付無確定期限者，債務人於債權人得請求給付時，經
    其催告而未為給付，自受催告時起，負遲延責任。其經債權
    人起訴而送達訴狀，或依督促程序送達支付命令，或為其他
    相類之行為者，與催告有同一之效力；遲延之債務，以支付
    金錢為標的者，債權人得請求依法定利率計算之遲延利息；
    應付利息之債務，其利率未經約定，亦無法律可據者，週年
    利率為5％，民法第229條第2項、第233條第1項前段及第203
    條分別定有明文。查原告所提刑事附帶民事起訴狀繕本於10
     9年12月17日寄存於被告戶籍地之警察機關，有本院送達證
    書可稽（見附民卷第55頁），依民法第138條第2項，於同年
    12月27日生送達之效力，原告自得請求被告給付自該狀送達
    翌日即109年12月28日起至清償日止，按週年利率5％計算之
    利息。
五、綜上所述，原告依侵權行為損害賠償法律關係，請求被告給
    付62,859元，及自 109年12月28日起至清償日止，按週年利
    率 5％計算之利息，為有理由，應予准許；至原告逾此範圍
    之請求，為無理由，應予駁回。
六、本件原告勝訴部分，係就民事訴訟法第427條第1項訴訟適用
    簡易程序所為被告敗訴之判決，爰依同法第389條第1項第3
    款之規定，職權宣告假執行。至原告就敗訴部分陳明願供擔
    保聲請宣告假執行，因訴之駁回而失所依據，應予駁回。
七、本件事證已臻明確，兩造其餘攻擊、防禦方法及所提證據，
    經核均與判決結果不生影響，爰不一一論列，併此敘明。
八、訴訟費用負擔之依據：民事訴訟法第79條。本件係刑事附帶
    民事訴訟，由本院合議庭裁定移送民事庭之事件，依刑事訴
    訟法第504條第2項之規定，免納裁判費，依卷內資料，無其
    他訴訟費用，是本件暫無應確定之訴訟費用額，惟將來仍非
    無可能產生其他訴訟費用，或顯現已產生之訴訟費用，仍依
    法諭知訴訟費用負擔之依據，併此敘明。
中　　華　　民　　國　 110　　年　　11　　月　　5 　　日
                  臺灣新北地方法院板橋簡易庭
                              法  官  吳孟竹
上列為正本係照原本作成。
如不服本判決，應於收受送達後20日內以違背法令為理由向本院
提出上訴狀（上訴理由依法應表明一、原判決所違背之法令及其
具體內容。二、依訴訟資料可認為原判決有違背法令之具體事實
。）如於本判決宣示後送達前提起上訴者，應於判決送達後20日
內補提上訴理由書（須附繕本），如未於上訴後20日內補提合法
上訴理由書，法院得逕以裁定駁回上訴。
中　　華　　民　　國　 110　　年　　11　　月　　5 　　日
                              書記官  呂亞馨